臺北高等行政法院簡易判決　　　　　　　　　　　　　　　九十年度簡字第二二號
　　原　　　告　甲○○
　　被　　　告　財政部台北市國稅局
　　代　表　人　乙○○（局長）
　　訴訟代理人　丙○○
右當事人間因綜合所得稅事件，原告不服行政院中華民國八十九年六月八日台八十九
訴字第一六五二九號再訴願決定，提起行政訴訟。本院判決如左：
　　主  文
原告之訴駁回。
訴訟費用由原告負擔。
　　事  實
一、事實概要：
　　原告係長青安養中心合夥人，合夥比例十分之一，民國（下同）八十五年度綜合
    所得稅結算申報，財政部部台灣省南區國稅局（以下簡稱南區國稅局）對長青安
    養中心查帳結果，核定該安養中心全年所得新台幣（下同）三○二、六四八元，
    乃按合夥比例十分之一及合夥期間（八十五年一月至七月）核定原告其他所得為
    一七、六四四元，並通報被告併課其八十五年度綜合所得稅。原告不服，申經復
    查結果，未獲變更，提起訴願、再訴願，遞遭駁回，遂向本院提起行政訴訟。
二、兩造聲明：
　(一)原告聲明求為判決：
    1.再訴願、訴願決定及原處分均撤銷。
    2.訴訟費用由被告負擔。
　(二)被告聲明求為判決：
    原告之訴駁回，訴訟費用由原告負擔。
三、兩造之陳述：
　(一)原告主張之理由：
    1.查長青安養中心八十五年度執行業務所得計算表，申報虧損二七五、九七二元
      ，而南區國稅局不能體恤長青安養中心創業伊始托養人少，入不敷出為事實，
      竟以其他同業開業較久之所得基本資料，而據以認定課稅，實屬荒唐至極。
    2.任何投資事業有利可圖，為何股東願賠二分之一股本退股？可查詢其他十分之
      八同時退股股東是否屬實？股東盈餘分配表有否訴訟人之簽名？合夥事業虧本
      ，股東中途退股後更換負責人繼續經營，年度結帳即使轉虧為盈，會分配紅利
      給早已退股之合夥人嗎？
    3.綜上所述，被告及再訴願決定均未調查事實，不依據一般商業常識判斷查證，
      僅依南區國稅局之報告論斷，根據不合理稅法條文以再訴願無理由駁回，不採
      信原告之陳述。原告不是為區區二千餘元之稅款而提行政訴訟，只為爭真理，
      請判決如原告訴之聲明云云。
　(二)被告主張之理由：
    1.按「個人之綜合所得總額，以其全年左列各類所得合併計算之：第一類：營利
      所得．．．第九類：其他所得：不屬於上列各類之所得，以其收入額減除成本
      及必要費用後之餘額為所得額。」為行為時所得稅法第十四條第一項第九類所
      明定。
    2.本件原告係長青安養中心合夥人之一（合夥比例十分之一），其八十五年度綜
      合所得稅結算申報未列報其他所得，嗣經南區國稅局依該安養中心查帳結果，
      核定安養中心全年所得三○二、六四八元，乃按原告之合夥比例及其當年度合
      夥期間，核定其他所得為一七、六四四元，並據以通報被告歸併原告八十五年
      度綜合所得稅。原告不服，主張其於八十四年投資籌設長青安養中心，八十五
      年開始營業，開業年餘托養人少，賠本連年屢次增資，仍無法轉虧為盈。全體
      股東乃以投資額之二分之一退股，其未有分配一分一毫，請准撤銷所得額一七
      、六四四元云云，申經被告復查決定，查依卷附長青安養中心股東名簿、長青
      安養中心章程，八十五年度執行業務及其他所得業者基本資料表，原告八十五
      年度合夥期間係一月一日起迄七月三十一日止；又南區國稅局按長青安養中心
      調帳查核結果，核定該安養中心全年收入總額二、九九八、○○○元、費用總
      額二、六九五、三五二元，全年所得三○二、六四八元，乃依原告合夥比例（
      十分之一）及其合夥期間核算，核定原告八十五年度其他所得一七、六四四元
      ，並無不合等由，駁回其復查申請。原告復訴經財政部訴願決定及行政院再訴
      願決定，遞遭決定駁回。
    3.原告復執前詞爭執，查原告所投資之長青安養中心，八十五年度業經南區國稅
      局核定全年所得額為三○二、六四八元，並非如原告所訴稱之虧損情形，被告
      依核定結果按原告八十五年度之合夥比例及合夥期間，核定其當年度應分配盈
      餘為一七、六四四元，核定原告其他所得一七、六四四元，並無不合，所訴核
      無足採。
    4.據上論述，本件原處分及所為訴願、再訴願決定均無違誤，請判決如被告答辯
      之聲明等語。
　　理  由
一、按凡不屬於所得稅法第十四條第一項第一類至第八類之所得，為其他所得，以其
    收入額減除成本及必要費用後之餘額為所得額，合併計算個人之綜合所得總額課
    徵個人綜合所得稅，為行為時所得稅法第十三條及第十四條第一項第九類所規定
    。本件原告係長青安養中心合夥人，合夥比例十分之一，此有長青安養中心股東
    名簿影本附在原處分卷可稽，並為原告所不爭；其八十五年度綜合所得稅結算申
    報未列報其他所得，嗣經南區國稅局對該安養中心查帳結果，核定安養中心全年
    所得三○二、六四八元，乃按原告之合夥比例及其當年度合夥期間，核定其他所
    得為一七、六四四元，並據以通報被告歸併原告八十五年度綜合所得稅。原告不
    服被告之核定，訴稱其於八十四年投資籌設長青安養中心，八十五年開始營業，
    開業年餘托養人少，賠本連年屢次增資，無法轉虧為盈，全體股東乃以投資額之
    二分之一退股，並未取得任何分配，請准撤銷所得額一七、六四四元云云。
二、本件依卷附長青安養中心股東名簿、長青安養中心章程，八十五年度執行業務及
    其他所得業者基本資料表，原告八十五年度合夥期間係一月一日起迄七月三十一
    日止；又南區國稅局對長青安養中心調帳查核結果，核定該安養中心全年收入總
    額二、九九八、○○○元、費用總額二、六九五、三五二元，全年所得三○二、
    六四八元，被告依原告合夥比例係十分之一及其合夥期間七個月核算，核定原告
    八十五年度其他所得一七、六四四元，並無不合。且其所投資之長青安養中心，
    八十五年度業經被告核定全年所得額為三○二、六四八元，原告雖一再訴稱其所
    投資之長青安養中心之虧損，渠以原出資二分之一之價格出售股權，並未取得任
    何盈餘分配云云，惟未提出退股契約或其他任何具體資料，以資佐證，是被告核
    定原告八十五年度其他所得一七、六四四元，並無不合，一再訴願決定遞予維持
    ，亦稱妥適。原告徒執前詞，訴請撤銷，為無理由，應予駁回。
據上論結，本件原告之訴為無理由，爰依行政訴訟法第二百三十六條、第一百九十五
條第一項後段、第九十八條第三項前段，判決如主文。
中　　華　　民　　國　　九十一　　　年　　　五　　　　月　    二十七    日
                 臺 北 高 等 行 政 法 院   第 七 庭
                                         法  官  林金本
右為正本係照原本作成。
本件以訴訟事件所涉及之法律見解具有原則性者為限，始得於本判決送達後二十日
內向本院提出上訴狀並表明上訴理由，如已於本判決宣示後送達前提起上訴者，應
於判決送達後二十日內補具上訴理由（均按他造人數附繕本），且經最高行政法院
許可後方得上訴。
中　　華　　民　　國　　　九十一　　年　　　五　　　　月　　二十七　　　日
            　　　　　　　　　　　　　　 書記官  簡信滇
